# 收到部分保险赔款如何入账

提问人：cxl1102 时间：2017-02-11 17:43:12
各位大侠请教：
公司购买了利润损失保险， 2016 年发生因机器设备故障导致停工，停工损失有 1000 多万，保险公司对具体的赔偿款还没确定，在2016 年 12 月先支付了 1000 万元的赔款，现在账务如何处理? 目前停工损失在 2016 年已经做在了管理费用，而对保险赔款，一种认为先挂往来不冲损失，理由是没有确定最终的赔偿金额； 另一种认为先将 1000 万元冲减管理费用，因为已经收到。 请教各位，上述的损失和赔偿怎样处理比较好，是 1 、先将损失、保险均先挂往来账等全部收到赔款后在 2017 年再确认最终的损益?2、损失入管理费用，收到的 1000 万元冲管理费用， 2017 年收到剩余的再入收入； 3 、损失入管理费用， 1000 万元先挂往来等 2017 年收到全部赔款后将所有赔款入 2017 年的收入。 因为金额太大，但两个年度的所得税率一样，如何处理，是否有相应的准则呢?谢谢！

回答人：chenyiwei
建议采用第三种。由于最终赔款金额不确定，仍然存在被要求返还已收到的预付赔款的可能性，因此尚不满足确认为营业外收入的条件。

提问人：cxl1102 时间：2017-02-12 17:26:24
陈版，谢谢您对每一位提问者的回复！
但是这笔赔款保险公司是大概确认有 1600 万左右，与实际的损失接近，现在收到的 1000 万元，应该不会存在返还的情况，那这样的话，是否将先收到的 1000 万元入营业外收入比较好?

回答人：chenyiwei
如何证明最终保险公司确认的赔款金额？依据是什么？不能仅仅依据口头确认和非正式的书面文件。如果确实就“最终赔款是 1600万”获得了充分、适当的证据，则目前已收到的 1000 万可以确认营业外收入，另 600 万可确认应收

提问人：苹果宝贝 007 时间：2017-02-14 15:10:20
陈老师，为何不是损益与保险赔款对冲？

回答人：chenyiwei
倾向于作为两个独立业务处理。

提问人：奋斗不息 cheng 时间：2017-11-13 15:20:32
陈老师，如果是对机器设备购买的财产险，对于机器设备的维修费符合条件可以申请索赔，该部分维修费已经计入了生产成本中，是否在收到保险索赔款的时候也倾向于计入营业外收入而不是冲减成本费用？谢谢陈老师。

回答人：chenyiwei
维修费应计入管理费用而不是生产成本，更何况是由于非正常损坏导致的偶发性修理。收到赔款时也可以考虑冲减管理费用，但营业外收入多见。

提问人：奋斗不息 cheng 时间：2017-11-14 11:23:33
公司属于电厂公司，重机器设备，未设立管理费用，所有的费用都进入制造费用中。维修应该也属于常态？

回答人：chenyiwei
"未设立管理费用，所有的费用都进入制造费用中"，这样做是否恰当？

提问人：奋斗不息 cheng 时间：2017-11-20 15:00:46
对于车间的机器维修费用计入管理费用这一说法是不是不合理？我看这部分还挺有争议的，所以想请教下陈老师，车间的机器维修费到底应如何处理？

回答人：chenyiwei
是有些争议。但计入制造费用也有问题。因为不能预提和待摊，一次性计入制造费用就意味着全部进入当期生产成本，会造成毛利率不合理波动。

提问人：呼叫帮助 时间：2017-12-10 16:52:07
陈老师，为何不是损益与保险赔款对冲？ chenyiwei 发表于 2017-2-14 19:08 倾向于作为两个独立业务处理。 陈版，审计时我发现企业都是损失与赔款对冲，在这里，我们不去讨论金额的大小，互冲是否准确？还是应当按两个独立业务处理？

回答人：chenyiwei
倾向于作为独立业务处理。一般理解企业不会仅仅因为没有保险而决定不修复某项受损资产的，尤其是当该资产对其很重要时。